# 结构性存款收益列报

提问人：eeeelson 时间：2022-07-20 21:33:49
陈版，您好。
我司年初买了结构性存款，根据准则列报为以公允价值计量且其变动计入损益的金融资产。由于银行无法在资产负债表日出具公允价值报告，所以我们按本金+预计利息确认其公允价值，确认了公允价值变动损益，即利息金额。
但是我看到一个贴子说结构性存款的利息应该放在投资收益列报，感觉和我上述做法有冲突，想请教下利息具体如何账务处理？

回答人：chenyiwei
结构性存款到期日前计提确认的收益列入公允价值变动损益。到期日结算后，可从公允价值变动损益重分类到当期投资收益。这是未实现损益（浮盈）与已实现损益的区别。

提问人：eeeelson 时间：2022-07-25 19:16:33
从公允价值变动损益重分类到当期投资收益，是针对当期的公允价值变动损益吗？还是上一年的也要转？

回答人：chenyiwei
针对自该项金融资产取得以来的历年累计公允价值变动损益。

提问人：LYBSJS 时间：2022-07-27 16:38:53
陈博，如何理解重分类这个行为呢，公允价值变动披露和投资收益披露一个正数一个负数。是不是有重复，不利于报表使用者理解

回答人：chenyiwei
如前所述，重分类也有好处，即完整反映持有该金融资产或金融负债期间的已实现损益。